臺灣高等法院高雄分院民事裁定
111年度抗字第298號
抗  告  人  黃宥榛(即黃慧毓)

相  對  人  高雄市五福儲蓄互助社

法定代理人  沈復華  
上列當事人間停止執行事件，對於民國111年8月23日臺灣高雄地
方法院111年度聲字第144號所為裁定提起抗告，本院裁定如下：
    主  文
原裁定關於擔保金額部分廢棄。
抗告人應提供之擔保金為新臺幣壹拾捌萬伍仟元。
抗告費用由相對人負擔。
    理  由
一、抗告意旨略以：相對人前以原法院106年度司執字第73408號
    債權憑證（下稱系爭債權憑證）為執行名義聲請強制執行，
    經原法院以111年度司執字第64469號給付借款強制執行事件
    （下稱系爭執行事件）受理。伊就系爭執行事件已提起債務
    人異議之訴，並聲請供擔保，請准裁定系爭執行事件停止執
    行。原裁定准許供擔保新臺幣（下同）30萬元後，停止系爭
    執行事件之執行程序。惟相對人因本件停止執行所受之損害
    應為借款本金26萬7,221元未能即時受償所受之利息損害4萬
    4,536.8元；又縱相對人未能及時受償之債權除上開借款本
    金外應加計利息及違約金債權，相對人於本案訴訟起訴時之
    債權額為110萬7,645元，依此計算之供擔保金額亦應為18萬
    4,607.4元。詎原裁定卻以查封之執行標的物即抗告人所有
    坐落高雄市○○區○○段0000○0地號，應有部分181/10000之土
    地及同段4466建號即門牌號碼高雄市○○區○○路00巷0號建物
    （下稱系爭不動產）價值151萬885元，作為計算供擔保金額
    之基礎，自有未洽，爰請求廢棄原裁定關於命供擔保金額，
    重新酌定擔保金額。
二、按有回復原狀之聲請，或提起再審或異議之訴，或對於和解
    為繼續審判之請求，或提起宣告調解無效之訴、撤銷調解之
    訴，或對於許可強制執行之裁定提起抗告時，法院因必要情
    形，或依聲請定相當並確實擔保，得為停止強制執行之裁定
    ，強制執行法第18條第2項定有明文。復按法院因必要情形
    或依聲請定相當並確實之擔保，為停止強制執行之裁定者，
    該擔保金額之多寡應如何認為相當，固屬法院職權裁量之範
    圍。惟此項擔保係備供強制執行債權人因停止執行所受損害
    之賠償，故法院定擔保金額時，自應斟酌該債權人因停止執
    行可能遭受之損害，以為衡量之標準。而債權人因停止執行
    可能遭受之損害，在確定判決命為金錢給付之情形，係指債
    權人因停止執行延後受償，未能即時利用該款項，所可能遭
    受之損害（最高法院98年台抗字第521號裁定意旨參照）。
    又債務人異議之訴之訴訟標的為債務人之異議權，法院核定
    此訴訟標的之價額，應以債務人本於此項異議權，請求排除
    強制執行所得受之利益額為準。本件抗告人提起債務人異議
    之訴，請求撤銷系爭執行程序，係為排除系爭執行事件之強
    制執行，是其本於異議權，請求排除系爭執行程序所得受之
    利益，原則上固為相對人主張之執行債權額，然若系爭不動
    產之價值顯然低於相對人之執行債權額，抗告人請求撤銷系
    爭執行程序所得受之利益，即應以價額較低之系爭不動產價
    值為度，而非相對人主張之執行債權全額（最高法院104 年
    度台抗字第 991 號民事裁定意旨參照）。
三、經查：
　㈠相對人執系爭債權憑證為執行名義，聲請對抗告人為強制執
    行，經原法院以系爭執行事件受理在案。抗告人以其對相對
    人有排除強制執行事由，提起債務人異議之訴（即原法院11
    0年度訴字第1065號，下稱本案訴訟），並依強制執行法第1
    8條第2 項規定，聲請停止系爭執行事件之執行程序。原法
    院以抗告人提起債務人異議之訴，合於上開強制執行法第18
    條第2項規定，且為免其將來訴訟判決確定或終結後受有無
    法回復之損害，認有供擔保停止執行之必要等節，業經本院
    調閱系爭執行事件及本案訴訟卷宗（見外放影卷）查明無訛
    。
　㈡又相對人以系爭債權憑證對抗告人聲請強制執行之債權額係2
    6萬7,221元，及自90年3月14日起至清償日止，按月息1%（
    按即年息12%）計算之利息暨自90年4月15日起至清償日止，
    按上開利率30%計算之違約金，有系爭債權憑證在卷可憑（
    見系爭執行卷第9-10頁）。而系爭債權憑證之債權額計算至
    本案訴訟起訴時即110年5月18日止，合計為110萬7,645元，
    有原法院110年度雄補字第829號民事裁定附卷可稽（見本案
    訴訟卷第23-24頁），較執行標的物即系爭不動產依公告及
    課稅現值核計之價值151萬885元（1,351,885元＋159,000元
    ）為低（見系爭執行卷第13頁），則相對人因停止執行可能
    遭受之損害，應為停止執行期間受有無法及時受償上開債權
    額之利息損失。又本案訴訟之訴訟標的價額未逾165萬元，
    屬不得上訴第三審之案件，衡酌兩造間本案訴訟之繁簡，並
    參考各級法院辦案期限實施要點規定，民事第一、二審審判
    案件辦案期限，預估本件本案訴訟期間約3年4個月，據以計
    算相對人於上開期間所受之法定利息損失約為18萬5,000元
    【1,107,645元×5%×(3＋4/12)＝184,607.5元，取其整數約18
    萬5,000元），是本院認抗告人應提供之擔保金額以18萬5,0
    00元為適當。則抗告人主張原裁定以系爭受查封之不動產價
    額151萬885元，作為酌定本件停止執行供擔保金額之計算基
    礎，容有未當，核屬有據。
四、綜上所述，本件抗告人指摘原裁定所定之擔保金過高，求予
    廢棄，為有理由，爰由本院將此部分廢棄，改諭知如主文第
    2項所示。
中　　華　　民　　國　　111 　年　　10　　月　　31　　日
                           民事第一庭    
　　　　　　　　　　　　　　    審判長法  官  甯  馨
                                      法  官  何悅芳
                                      法  官  林雅莉
以上正本證明與原本無異。
本件不得抗告。
中　　華　　民　　國　　111 　年　　10　　月　　31　　日
                                      書記官  林宛玲